# 请教：预付的工程款及其后续核算

提问人：alony 时间：2012-07-25 14:06:58
请教：预付的工程款及其后续核算 我的理解： 工程款在预付时应计入预付账款， 待与建设方按工程进度逐期结算时，按结算金额转入在建工程。 待工程完工，达到预定可使用状态，转入固定资产， 这样的核算轨迹没错吧？
如果与施工方的结算比较滞后（貌似较普遍）， 如工程都大部分完工，但一直未办理过结算，那有没必要进行特殊的处理呢？ 谢谢！

回答人：chenyiwei
需强调：这种预付工程款，虽然在帐务处理中通过“预付帐款”科目核算，但报表列报中应作为非流动资产，一般列报为在建工程或者其他非流动资产。

提问人：guizilaile00 时间：2012-07-27 21:59:35
回复 chenyiwei 的帖子
请问陈师，什么叫后续核算，比如说请问无形资产的后续核算是什么？和后续计量也就是正常摊销有区别吗？谢谢。

回答人：chenyiwei
就预付项目而言，指其价值从预付类科目转出，以及在必要时计提减值准备的过程。

提问人：guizilaile00 时间：2012-07-27 22:04:00
回复 chenyiwei 的帖子
我再请问一下，关于无形资产中的外购商标，如果企业预计确定可以无限期延续注册，是否可以作为使用寿命不确认的无形资产，不进行摊销。

回答人：chenyiwei
理论上有这种可能，但在实务中很少这样操作。主要是商标权资产的价值不确定性大，在报表上保留较大的商标权资产，对管理层的会计责任风险和审计机构的审计责任风险都会比较大。

提问人：alony 时间：2012-08-01 18:57:50
嗯，这样确实比较合理， 不过实务中这样操作的多吗？

回答人：chenyiwei
我理解这应是目前的主流观点。